# 听说计学撮要 2015 要出版？

提问人：mzw821 时间：2015-10-30 23:52:24
听说计学撮要 2015 要出版？可有此事？

回答人：chenyiwei
有此打算。目前已经基本完稿，完成所内审批手续后即可送交出版社。主要内容包括若干新会计准则实务操作指南、若干会计审计专题分析、近 2 年收集的实务问题解答等。

提问人：283640280 时间：2015-10-31 08:45:41
陈版，专业和前詹是精品。国际审计准则更新了，国内也研讨的好几次，会不会在 2015 中体现。出版后再次支持。

回答人：chenyiwei
抱歉，此次 2015 版中暂不会出现国际审计准则更新的相关内容。

提问人：大大猪 时间：2015-12-26 20:46:17
请问现在出版了吗？我上当当找了一下还是没有，大概什么时候会出版呢？当当上会有的出售吗？

回答人：chenyiwei
现已出版。请在各大网上书店搜索，或者向立信会计出版社咨询。谢谢关注！

提问人：lxch119 时间：2016-01-12 09:23:43
请问有没电子版的呀？

回答人：chenyiwei
今后适当时候会以《瑞华研究 2010 ～ 2015 汇编》的方式发布电子版。

提问人：yuandong88 时间：2016-03-03 15:28:43
陈老师， 15 版是否包含 13 版的内容，对新准则进行了修订？还是 15 版主要讲近两年的实物问题汇总？两版的主要有哪些区别？

回答人：chenyiwei
15 版都是新增内容。以前版本的修订已在 2015 年初通过“瑞华研究 2010 ～ 2014 汇编”的形式重新发布。